臺灣臺中地方法院交通事件裁定　　　　 96年度交聲字第948號
原處分機關　交通部公路總局臺中區監理所臺中市監理站
異　議　人
即受處分人　甲○○
上列受處分人因違反道路交通管理處罰條例案件，對於交通部公
路總局臺中區監理所臺中市監理站民國96年8月27日所為之處分
（原處分案號：裁監稽違字第裁61—G7FA23917號），聲明異議
，本院裁定如下：
    主      文
原處分撤銷。
甲○○不罰。
    理      由
一、按法院受理有關交通事件，準用刑事訴訟法之規定，道路交
    通管理處罰條例第89條前段定有明文。次按犯罪事實應依證
    據認定之，無證據不得認定犯罪事實，又不能證明被告犯罪
    者，法院應諭知無罪之判決，刑事訴訟法第154條第2項、第
    301條第1項亦分別定有明文。又認定犯罪事實所憑之證據，
    雖不以直接證據為限，間接證據亦包括在內，然而無論直接
    證據或間接證據，其為訴訟上之證明，須於通常一般之人均
    不致有所懷疑，而得確信其為真實之程度者，始得據為有罪
    之認定，倘其證明尚未達到此一程度，而有合理之懷疑存在
    ，無從使事實審法院得有罪之確信時，即應由法院諭知被告
    無罪之判決，最高法院復著有76年台上字第4986號判例可資
    參照，所揭示刑事訴訟法上法院認定事實之最重要原則之一
    即認定被告有罪，就該有罪事實不能有任何之合理懷疑存在
    （Beyond the reasonable doubt）之原則，於法院審理行
    為人違反道路交通管理處罰條例案件時，當有其適用。從而
    ，法院於審理行為人違反道路交通管理處罰條例案件，當踐
    行完畢調查證據之程序後，為事實之認定時，如就原處分機
    關所認定之行為人違規之事實仍有合理之訴訟上懷疑，而無
    法確信行為人確有該當於道路交通管理處罰條例各該處罰條
    文之構成要件事實，本對事實真偽有懷疑時，應將利益歸於
    行為人之法則，即應作對受處分人有利之認定，合先敘明。
二、本件處分經過：本件異議人即受處分人甲○○（下稱受處分
    人）所有車牌號碼UG8-368號輕型機車於民國96年6月19日18
    時46分許，在臺中市○○路○段89-5號之禁止臨時停車處所
    違規停車，經臺中市警察局第六分局協和派出所警員發現，
    並以科學儀器拍照取證，依違反道路交通管理處罰條例第56
    條第1項第1款規定，掣發舉發違反道路交通管理事件通知單
    （中市警交字第G7FA23917號）逕行舉發，嗣受處分人於應
    到案日期前到案，經原處分機關函請舉發機關調查結果，仍
    認受處分人有上開違規行為且違規事實明確，原處分機關乃
    依前揭道路交通管理處罰條例第56條第1項第1款、違反道路
    交通管理事件統一裁罰基準及處理細則第43條、違反道路交
    通管理事件統一裁罰基準表之規定，於96年8月27日以裁監
    稽違字第裁61-G7FA23917號裁決書裁處受處分人罰鍰新台幣
    （下同）6百元。
三、受處分人聲明異議意旨略以：伊於96年6月19日下午5時許將
    上開機車停於臺中市○○路○段89-5號前之機車停車格內，
    豈料下午8時牽車時發現被移開至停車格外。伊騎乘機車為
    50CC輕型機車較易遭人移開，且移開位置正巧即在停車格外
    緣。伊係停於照片右側之停車格內，遭人移置照片中之位置
    ，而伊原停放之停車格，於警方取締時，並無機車，係因伊
    機車遭人從停車格移置所致等語。
四、經查，受處分人所有前開機車於上開時、地，停放於人行道
    禁止臨時停車處之違規停車事實，固有受處分人提出之採證
    照片1張附卷可稽，惟由該張舉發照片觀之，受處分人所有
    之機車旁確有合法機車停車格，而該處卻無機車停放；又舉
    發機關並非親眼目睹受處分人將該部機車停放在禁止臨時停
    車處，即予拍照採證，而係在舉發時看到該部機車停放在禁
    止臨時停車處之狀態下，方予拍照採證，顯未親見受處分人
    有違規停車之舉動；復酌以輕型機車之體積及重量不若一部
    汽車難以搬動，如果一部汽車係停在禁止停車區為警拍照採
    證，汽車駕駛人猶辯稱其汽車本來是停在合法之停車格後遭
    他人搬動移置至禁止停車區，此種辯解即顯然有違一般經驗
    法則，惟本件受處分人既抗辯其機車原係停放在合法之機車
    停車格內，因輕型機車之體積較小，且重量較輕，實非無可
    能係遭意欲停放機車於該處之第3人，將其機車自該合法停
    車格內搬動移至緊鄰該合法停車格旁之禁止臨時停車處，是
    揆諸前開說明，本件既不能排除受處分人所有上開輕型機車
    係遭他人自合法停車格內搬動移至上開禁止臨時停車處之合
    理懷疑，則本院在有此合理懷疑之情況，自難徒憑警方採證
    之違規停車照片，即遽認受處分人確有上開違規停車行為。
五、綜上所述，依現存證據及所得採用之調查證據方法，尚不足
    認定受處分人有在禁止臨時停車處所停車之違規事實，是原
    處分機關遽對受處分人為前開裁決，即難認為允當，堪認受
    處分人之異議為有理由，應由本院將原處分撤銷，改諭知受
    處分人不罰，以資適法。
據上論結，應依道路交通案件處理辦法第20條前段，裁定如主文
。
中　　華　　民　　國　　96　　年　　10　　月　　1 　　日
                  交通法庭法　官  許月馨
以上正本證明與原本無異。
如不服本裁定，應於裁定送達後5日內向本院提出抗告狀。
                    　    書記官  黃美雲
中　　華　　民　　國　　96　　年　　10　　月　　1 　　日
